臺灣嘉義地方法院刑事判決
111年度易字第445號
公  訴  人  臺灣嘉義地方檢察署檢察官
被      告  王亞鋼




上列被告因竊盜案件，經檢察官提起公訴（111年度偵緝字第299
號），因被告於準備程序中就被訴犯罪事實為有罪之陳述，經告
知簡式審判程序之旨，並聽取當事人之意見後，經本院裁定由受
命法官獨任進行簡式審判程序，判決如下：
    主  文
王亞鋼犯攜帶兇器毀壞安全設備竊盜罪，處有期徒刑陸月，如易
科罰金，以新臺幣壹仟元折算壹日。
未扣案之犯罪所得即藍色推車壹部及工具箱(內含工具)壹個，均
沒收之，於全部或一部不能沒收或不宜執行沒收時，追徵其價額
。
    犯 罪 事 實
一、王亞鋼於民國111年1月30日凌晨5時46分至上午7時22分許，
    騎乘車牌號碼000-0000號普通重型機車，行經嘉義縣○○鎮○○
    里000號對面工地，竟意圖為自己不法之所有，基於毀壞安
    全設備竊盜之犯意，持可供兇器使用之鐵條撬開破壞工地大
    門門鎖，進入其內竊取推車2部（藍色、暗紅色各1部，分別
    價值【新臺幣(下同)5,000元】）、內含工具之工具箱1個(
    價值5,000元)，得手後即行離去。嗣因上述物品管領人即工
    地副主任黃麗鈴發覺遭竊，報警處理，始循線查悉上情（暗
    紅色推車1部已發還）。
二、案經黃麗鈴訴由嘉義縣警察局民雄分局報告臺灣嘉義地方檢
    察署檢察官偵查起訴。
    理  由
壹、證據能力：   
    被告王亞鋼及檢察官對於本案下列引用之證據，均同意有證
    據能力而得作為判斷之用（見本院卷第57頁），且查下列引
    用供述證據以外之證據，均屬非供述證據之性質，並無刑事
    訴訟法第159條第1項規定之適用，且經審酌與本案犯罪事實
    之認定甚有關聯性，亦查無係違背法定程序所取得之情形，
    應有證據能力。
貳、認定犯罪事實所憑之理由及證據：
一、上揭犯罪事實，業據被告於警詢、偵查、本院準備程序及審理時均坦承不諱（見警卷第1-3頁；偵卷第33-35頁；本院卷第43、59-60頁），核與證人即告訴人黃麗鈴於警詢及偵查時證述情節大致相符(見警卷第4-5頁)，復有監視器畫面截圖暨光碟、現場照片、被害報告書等件在卷可稽（見警卷第8-12頁、光碟存置袋），足認被告上揭任意性自白與事實相符，堪以採信。
二、綜核各節，本案事證明確，被告上開竊盜犯行，堪以認定，
    應予依法論科。
參、論罪科刑：
一、刑法第321條第1項第2款所謂「毀」係指毀損或毀壞，「越
    」則指踰越或超越，毀與越不以兼有為限，若有其一即克當
    之，是祗要毀壞、踰越或超越門扇、安全設備之行為，使該
    門窗、安全設備喪失防閑作用，即該當於前揭規定之要件（
    最高法院85年度台上字第4517號、93年度台上字第4891號判
    決意旨參照）。又刑法第321 條第1 項第3 款攜帶兇器竊盜
    罪，所稱之兇器，其種類並無限制，凡客觀上足對人之生命
    、身體、安全構成威脅，具有危險性之兇器均屬之，且祇須
    行竊時攜帶此種具有危險性之兇器為已足，並不以攜帶之初
    有行兇之意圖為必要（最高法院79年台上字第5253號判例要
    旨可資參照）。
二、經查，被告於偵查中坦承是使用約1公分寬、20至30公分長
    之鐵條破壞門鎖等語(見警卷第2頁；偵卷第35頁；本院卷第
    58頁)，此與告訴人於警詢及本院指述情節相符(見警卷第4-
    5頁；本院卷第61頁)，並有工地門鎖遭破壞之照片足以佐證
    (見警卷第11頁之「照片編號26」)，且足以認定該鐵條乃係
    質地堅硬之金屬，持以揮擊人體，客觀上當足對人之生命、
    身體、安全構成威脅，而具有危險性。故核被告所為，係涉
    犯刑法第321條第1項第2款、第3款之攜帶兇器、毀壞安全設
    備竊盜罪。
三、爰以被告之責任為基礎，審酌被告曾有違反懲治盜匪條例、
    毒品、竊盜等前案紀錄之素行(未構成累犯)，卻不思以己力
    循正途賺取所需，以犯罪事實欄所載之手段，為本案犯行，
    漠視他人財產法益，欠缺法紀觀念，其犯罪之動機、目的尚
    非良善，犯罪手段非屬平和(使用鐵條破壞門鎖)，且致告訴
    人工地門鎖遭破壞而受有財產損害。又衡被告犯後坦承犯行
    ，被害人方面表示願意無條件原諒被告，且不再予以追究等
    語，此有本院調解筆錄及審判筆錄等件(見本院卷第37-38、
    43、62頁)。復考量被告未婚，於本院審理中自述教育程度
    為國中畢業，職業工，擔任模板工，日薪1,800元，另有身
    心障礙手冊，貧寒之家庭經濟狀況，平時一個人獨居生活等
    語（見警卷第1頁之「受詢問人」欄；本院卷第19、61頁）
    ，暨其犯後態度等一切情狀，量處如主文所示之刑，併依刑
    法第41條第1項前段規定，諭知如主文所示之易科罰金折算
    標準。
肆、沒收：
一、竊得之藍色推車1部，及內含工具之工具箱1個(價值均約為5
    ,000元)，並未返還被害人，應依刑法第38條之1第1項前段
    規定，宣告沒收，於全部或一部不能沒收或不宜執行沒收時
    ，再依同條第3項規定，追徵其價額。
二、被告本件竊得暗紅色推車1部，已實際合法發還被害人，有
    贓物認領保管單1份在卷可參（見警卷第13頁），依刑法第3
    8條之1第5項規定，爰不予宣告沒收。
三、被告犯罪所用之鐵條，並未扣案，且被告於本院審理中供稱
    乃係隨地撿拾而來，且用畢即丟棄等語(見本院卷第60頁)，
    又無證據證明為被告所有，且沒收與否並無影響被告竊盜罪
    成立與否，欠缺刑法之重要性，故不另為沒收之諭知。
據上論斷，應依刑事訴訟法第273條之1第1項、第284條之1、第2
99條第1項前段（僅記載程序法條），判決如主文。
本案經檢察官李昕諭提起公訴，由檢察官陳則銘到庭執行職務。
中　　華　　民　　國　　111 　年　　9 　　月　　28　　日
                  刑事第二庭  法  官    林正雄
以上正本證明與原本無異。
如不服本判決應於收受判決後20日內向本院提出上訴書狀，並應
敘述具體理由；其未敘述上訴理由者，應於上訴期間屆滿後20日
內向本院補提理由書（均須按他造當事人之人數附繕本）「切勿
逕送上級法院」。告訴人或被害人如對於本判決不服者，應具備
理由請求檢察官上訴，其上訴期間之計算係以檢察官收受判決正
本之日期為準。　　　　　　　　　
中　　華　　民　　國　　111 　年　　9 　　月　　28　　日
                              書記官    王嘉祺
附錄本判決論罪科刑法律條文：
刑法第321條
犯竊盜罪而有下列情形之一者，處六月以上、五年以下有期徒刑
，得併科50萬元以下罰金：
一、侵入住宅或有人居住之建築物、船艦或隱匿其內而犯之者。
二、毀越門扇、牆垣或其他安全設備而犯之者。
三、攜帶兇器而犯之者。
四、結夥三人以上而犯之者。
五、乘火災、水災或其他災害之際而犯之者。
六、在車站、埠頭、航空站或其他供水、陸、空公眾運輸之舟、
    車、航空機內而犯之者。
前項之未遂犯罰之。